Inventaris van het archief van het Directoraat-Generaal Volksgezondheid van het ministerie van Welzijn, Volksgezondheid en Cultuur en haar taakvoorgangers, (1913) 1946-1982 (1989)
Nationaal Archief, Den Haag
- Directie Voedingsaangelegenheden en productveiligheid, 10.
  - Wet op de dierproeven, 10.7.
    - Het tot stand komen van de Wet op de dierproeven van 12 januari 1977 (Stb. 67), houdende regelen met betrekking tot het verrichten van proeven op dieren, 1966-1980; 2854-2858; 1 pak en 4 omslagen
      - Deel IV, nota aan de Directeur-generaal van de Volksgezondheid, de tweede Nota van Wijzigingen, behandeling in de Eerste Kamer der Staten-Generaal, KB van 12 januari 1977 (Stb. 67) en het Besluit van 4 juli 1980, houdende de inwerkingtreding van een aantal artikelen van de wet 1970-1980, 2858
- Hoofdafdeling Geneesmiddelen, Medische hulpmiddelen en Infectieziekten, 11.
  - Inentingswet, 11.01.
    - Het tot stand komen van het KB van 12 april 1940 (Stb. 844) tot uitvoering van de Inentingswet 1939, alsmede het KB van 28 december 1962 (Stb. 565) tot wijziging van dit KB inzake het vervangen van de modellen behorende bij dit besluit, met bijlagen, 1939-1940, 1962-1963; 2859; 1 omslag
      5.121-0089-01 De minister onder wie volksgezondheid ressorteert
    - Het tot stand komen van het KB van 8 april 1954 tot inwerkingtreding van de Wet van 5 maart 1953 (Stb. 130), alsmede de Wet van 5 november 1975 (Stb. 606) tot intrekking van de Inentingswet 1939, met bijlagen, 1939-1975; 2860; 1 omslag
    - Het tot stand komen van het KB van 20 februari 1954 (Stb. 111), houdende de wijziging van artikel 9 van het KB van 12 april 1940 (Stb. 844) tot uitvoering van de Inentingswet 1939, alsmede de nadere vaststelling van de modellen behorende bij dit besluit, met bijlagen, 1940, 1953-1954; 2861; 1 omslag
    - Het tot stand komen van de MB's van 28 november 1940, 7 april 1959 en 1 februari 1963 tot uitvoering van de regelingen van de Inentingswet 1939 inzake de opslag en het gebruik van de entstof, de bij de inenting te volgen procedure en het gebruik van een inentingskaart, met bijlagen, 1940-1967; 2862; 1 omslag
      5.121-0090-01 De minister onder wie volksgezondheid ressorteert
  - Opiumwet, 11.02.
    - Beleid, 11.02.1.
      - Bezwaar van de Staatssecretaris van de Volksgezondheid tegen het sturen van een afgevaardigde naar een in 1953 gehouden conferentie [over opium], alsmede het aanvaarden van het lidmaatschap van de Narcotic Drugs Commission in 1959 en het sturen van een sterke delegatie naar de op 24 januari 1961 in New York gehouden Verenigde Naties Conferentie voor de vaststelling van de tekst van het Enkelvoudige Verdrag Verdovende Middelen, 1953, 1959-1960; 2863; 1 omslag
        5.013-0010-01 Minister van VWS
    - Wet- en regelgeving, 11.02.2.
      - Het bij MB aanwijzen van stoffen als verdovende middelen ingevolge de Opiumwet, 1928-1979; 2864-2867; 2 pakken en 2 omslagen
        5.013-0056-01 Minister van VWS
        - MB's van 8 juni 1958 (Stcrt. 112), 21 april 1952 (Stcrt. 80) en 18 februari 1955 (Stcrt. 40) tot aanvulling en intrekking van enkele besluiten inzake de aanwijzing van verdovende middelen 1928-1955, 2864
        - MB's van 24 februari 1958 (Stcrt. 48), 12 mei 1959 (Stcrt. 91), 25 februari 1960 (Stcrt. 43), 17 maart 1960 (Stcrt. 57), 21 augustus (Stcrt. 163), 19 mei (Stcrt. 98), 26 februari 1965 (Stcrt. 46), 28 december 1966, 28 december 1967 (Stcrt. 1968, 2), 8 januari 1969, 21 juli 1971 (Stcrt. 143), 29 december 1971, 17 februari 1972 (Stcrt. 39), 10 juli 1973 en 22 april 1975 tot aanwijzing van diverse stoffen als verdovend middel 1958-1978, 2865; 1 pak
        - MB van 9 februari 1966 tot aanwijzing van enkele psychotogene stoffen als verdovend middel, alsmede het MB van 27 juli 1971 tot wijziging van dit besluit 1966-1971, 2866
        - MB van 12 januari 1979, houdende de aanwijzing van phencyclidine als verdovend middel op basis van de Opiumwet (Stb. 1976, 425), alsmede het KB van 27 juni 1979 (Stb. 408), houdende de aanwijzing van phencyclidine als verdovend middel, met bijlagen 1978-1979, 2867; 1 pak
      - Het tot stand komen van een ontwerp van Wet houdende de goedkeuring van het op 26 juni 1936 te Genève ondertekende Verdrag tot onderdrukking van de sluikhandel in verdovende middelen, zoals gewijzigd bij het op 11 december 1946 te New York ondertekende Protocol tot wijziging van de Overeenkomsten, Verdragen en Protocollen inzake verdovende middelen, met een Memorie van Toelichting en bijlagen, 1949-1952; 2868; 1 omslag
      - Het wijzigen van de Opiumwet (Stb. 1928, 167), 1949-1975; 2869-2871; 2 omslagen en 1 pak
        5.013-0003-01 Minister van VWS
        - KB van 28 juni 1956 (Stb. 390) tot nadere wijziging van de Opiumwet (Stb. 1928, 167) inzake het in overeenstemming brengen van de bepalingen betreffende opium en andere verdovende middelen met de bepalingen van het op 26 juni 1936 te Genève tussen Nederland en andere staten gesloten internationale opiumverdrag 1949-1956, 2869
        - KB's van 18 juni 1953, 28 juni 1956 (Stb. 390), 5 mei 1966 (Stb. 246) tot wijziging van de Opiumwet (Stb. 1928, 167) inzake het in overeenstemming brengen van deze wet met de bepalingen van het op 26 juni 1936 te Genève ondertekende Verdrag tot onderdrukking van de sluikhandel in verdovende middelen, het wijzigen van het bepaalde omtrent Indische hennep, het beperken van het therapeutische gebruik van bepaalde verdovende middelen en de mogelijkheid van de Staat om in buitengewone omstandigheden te beschikken over voorraad verdovende middelen, alsmede een concept van de Beschikking opiumverlof voor handel, bereiding en vervaardiging 1952-1973, 2870
        - Ontwerp van een KB tot wijziging van de Opiumwet (Stb. 1928, 167) en enige daarmee verband houdende bepalingen in andere wetten in verband met de uitbreiding van de werkingssfeer van deze wet en het aanbrengen van differentiatie in de strafbedreigingen 1975, 2871; 1 pak
      - Het tot stand komen van het KB van 9 december 1955 inzake het opnieuw vaststellen van regels voor vergoedingen voor opiumverloven zoals bedoeld in de artikelen 5 en 6, eerste lid, van de Opiumwet 1928 (Stb. 167), alsmede KB 's van 27 maart 1968, 22 april 1969, 4 april 1970, 18 december 1970, 13 december 1972, houdende nadere verhoging van de tarieven der vergoedingen voor de opiumverloven krachtens voornoemde wet, met bijlagen, 1953-1973; 2872; 1 pak
        5.013-0061-01 Minister van VWS
      - Het tot stand komen van het MB van 18 februari 1955 (Stcrt. 38) tot wijziging van de eerste alinea van de Beschikking van 8 december 1933 (Stcrt. 241) waarin de aanduiding "ruwe cocaïne" wordt vervangen door het woord "bolkaf" volgens artikel 6, 2e lid, van de Opiumwet 1928 (Stb. 167), 2873; 1 omslag
      - Het toetreden van Afghanistan, Jamaica en een aantal Afrikaanse landen tot het op 19 februari 1925 te Genève ondertekende verdrag inzake de vervaardiging en de bereiding van, alsmede de handel in, verdovende middelen, zoals gewijzigd bij het Protocol van Lake Success van 11 december 1946, 1957-1964; 2874; 1 omslag
      - Het tot stand komen van het MB van 18 december 1963 tot wijziging van artikel 1 van de Beschikking van 19 december 1939 (Stcrt. 249) met betrekking tot de te volgen procedure indien de aanvrager van codeïne, aethylmorphine en andere verdovende middelen geen geneeskundige, tandarts of dierenarts is, 2875; 1 omslag
      - Het tot stand komen van het Besluit in-, uit- en doorvoer van verdovende middelen van 20 februari 1974 (Stcrt. 40), alsmede een ontwerp van het KB tot wijziging van de Opiumwet (Stb. 1928, 167) inzake de uitbreiding van de werkingssfeer van deze wet en het aanbrengen van differentiatie in de strafbedreigingen, 2876; 1 omslag
        5.013-0055-01 Minister van VWS
      - Het tot stand komen van een concept van het Besluit vervangende middelen voor opium, alsmede correspondentie naar aanleiding hiervan, 1977-1978; 2877; 1 omslag
      - Het tot stand komen van het KB van 25 april 1980, houdende de aanwijzing van methaqualon als verdovend middel op basis van de Opiumwet (Stb. 1976, 425), alsmede een ontwerp van het KB tot aanwijzing van substanties welke tijdens de 6e Speciale Zitting van de Commission on Narcotic Drugs te Wenen zijn gebracht onder het regime van het Verdrag inzake Psychotrope Stoffen, onderscheidenlijk het Enkelvoudig verdrag inzake verdovende middelen, als verdovende middelen, 1980-1981; 2878; 1 omslag
    - Uitvoering, 11.02.3.
      - Het verkopen van de door de Dienst der Domeinen in beslag genomen opium afkomstig van onder meer de opiumsmokkel vanuit Ceylon (Sri Lanka), met bijlagen, 1948-1957; 2879; 1 omslag
        5.013-0058-01 Minister van VWS
      - Het toetreden van een aantal landen, waaronder Nederland met ingang van 27 oktober 1950, tot het Protocol van Parijs van 19 november 1948 (Trb. 1961, 156) inzake het onder internationaal toezicht brengen van bepaalde verdovende middelen, 1949-1964; 2880; 1 omslag
      - Het delegeren door de Farmaceutische Hoofdinspecteur aan een Inspecteur in Algemene Dienst van het verstrekken van certificaten van invoer of uitvoer van verdovende middelen zoals vastgesteld in artikel 15 van de Beschikking van 8 december 1933 (Stcrt. 241), alsmede het wijzigen van artikel 6 van voornoemde Beschikking waarin het woord "cocabladeren" wordt vervangen door "bolkaf, cocabladeren", met bijlagen, 1955-1973; 2881; 1 omslag
      - Kamervragen inzake verdovende middelen, 1959-1981; 2882-2886; 3 omslagen en 2 pakken
        5.013-0007-01 Minister van VWS
        - 1959-1972, 2882; 1 pak
        - 1971-1972, 2883
        - 1973-1977, 2884; 1 pak
        - 1978-1980, 2885
        - 1981, 2886
      - Het wijzigen van de opiumverloven voor wetenschappelijke doeleinden zodat zij nog slechts een geldigheidsduur van een jaar hebben, alsmede het verlenen van opiumverloven voor wetenschappelijke doelen waaronder het onderzoek naar de werking van LSD, met bijlagen, 1961-1968; 2887; 1 omslag
      - Kamervragen inzake het gebruik van doping in de sport, 1965-1968; 2888; 1 omslag
      - Verslagen van besprekingen inzake onderzoek met betrekking tot het gebruik van verdovende middelen, 1970-1971; 2889; 1 pak
        5.013-0001-01 Minister van VWS
  - Praeventiefonds, 11.03.
    - Het bij KB van 22 juni 1950 (Stb. K 259) oprichten van een fonds voor maatregelen ter voorkoming van ziekte en ter bevordering van de gezondheid (Wet op het Praeventiefonds), alsmede de Memorie van Toelichting en de Memorie van Antwoord op het wetsvoorstel, met bijlagen, 1949-1950; 2890; 1 omslag
    - Het tot stand komen van het MB van 1 april 1957 inzake de nadere uitwerking van artikel 7, vijfde lid, van de Wet op het Praeventiefonds met betrekking tot de hoogte en de wijze van de tegemoetkomingen verstrekt door instanties aan tuberculose patiënten, met bijlagen, 1949-1957; 2891; 1 omslag
      5.133-0023-01 Minister onder wie Volksgezondheid ressorteert
    - Het tot stand komen van de KB's van 8 december 1953, 15 maart 1958 en 20 april 1972 tot wijziging van het KB van 14 augustus 1950 (Stb. K357) inzake het aanwijzen van leden voor het Praeventiefonds en het bepalen van de termijnen waarbinnen geld moet worden gestort op de rekening van voornoemd fonds, met bijlagen, 1949-1981; 2892; 1 pak
    - Het tot stand komen van het MB van 20 november 1950 tot vaststelling van de bijdragen door de Raden van Arbeid en de erkende Bedrijfsverenigingen in de zin der Ziektewet te storten in het fonds zoals bedoeld in artikel 1 van de Wet op het Praeventiefonds van 22 juni 1950, met bijlagen, 1950-1951; 2893; 1 omslag
      5.133-0024-01 Minister onder wie Volksgezondheid ressorteert
    - Het bepalen, door het Praeventiefonds, van de hoogte van de subsidie voor instellingen die zich bezig houden met wetenschappelijk onderzoek, alsmede de nota inzake het beter op elkaar afstemmen van de onderzoeksterreinen en de financiering van het onderzoek, met bijlagen, 1950, 1960-1978; 2894; 1 pak
    - Het tot stand komen van de KB's van 9 december 1953 en 19 april 1956 tot wijziging van de Wet op het Praeventiefonds waardoor het Vereveningsfonds, zoals bedoeld in artikel 2 van de Wet op de Ziekenfondsraad, een bedrag kan storten in het Praeventiefonds voor de dekking van de kosten van extra voeding voor tuberculose patiënten, met bijlagen, 1953-1956; 2895; 1 omslag
    - Het bepalen van de financiering, het doel en de werkwijze van het Praeventiefonds, alsmede stukken met betrekking tot de leden, met bijlagen, 1955-1978; 2896; 1 omslag
    - Het wijzigingen van de Wet op het Praeventiefonds inzake de tegemoetkoming in de kosten van thuiskurende tuberculose patiënten, alsmede stukken met betrekking tot de pensioenvoorziening van het personeel van voornoemd fonds, met bijlagen, 1956-1966; 2897; 1 pak
    - Het beslechten van het conflict tussen het Praeventiefonds en het Nederlands Instituut voor Praeventieve Geneeskunde (NIPG) en het reorganiseren van de NIPG, met bijlagen, 1958-1960; 2898-2902; 5 omslagen
      - Deel 1 1958-1959, 2898
      - Deel 2 1958-1959, 2899
      - Deel 3 1958-1959, 2900
      - Deel 4 1958-1959, 2901
      - "Nota betreffende de in het Nederlands Instituut voor Praeventieve Geneeskunde (NIPG) bestaande conflictsituatie", 1958, alsmede het instellen van een Adviescommissie voor het Nederlands Instituut voor Preventieve Geneeskunde 1958-1960, 2902
    - Het inwinnen van advies inzake het aanpassen van de financiering van het Praeventiefonds vanwege de uitbreiding van het takenpakket van voornoemd fonds, 1962-1967; 2903; 1 omslag
    - Kamervragen inzake het in gebreke blijven van het Praeventiefonds door het niet uitbrengen van een jaarverslag met betrekking tot de bestemming van de subsidies, 1972; 2904; 1 omslag
    - Agenda van het overleg van de Directeur-generaal en het Praeventiefonds, met een opgave van de aangevraagde subsidies, met bijlagen, 1975; 2905; 1 omslag
    - Jaarverslagen over de werkzaamheden van het Bestuur van het Praeventiefonds over de jaren 1975-1978, waarvan 1975 en 1976 ook in concept, met bijlagen, 1976-1980; 2906; 1 pak
  - Quarantainewet en Internationale Gezondheidsregeling, 11.04.
    - Het tot stand komen van het KB van 17 juli 1951 tot wijziging van KB van 11 februari 1936 (Stb. 840) tot uitvoering van de Wet van 26 oktober 1935 (Stb. 626) tot regeling van het sanitair toezicht op de luchtvaart, met bijlagen, 1950-1951; 2907; 1 omslag
      5.121-0100-01 De minister onder wie volksgezondheid ressorteert
    - Het tot stand komen van de Quarantainewet van 14 juli 1960 (Stb. 335) inzake de voorzieningen die nodig zijn voor het weren van bepaalde besmettelijke ziekten welke door internationaal verkeer worden verbreid, alsmede het KB van 24 september 1963 inzake de inwerkingtreding van de wet op 1 januari 1964, met bijlagen, 1954-1963; 2908-2909; 2 omslagen
      - Memorie van Toelichting en voorontwerp 1954-1959, mei 28, 2908
      - Aanbieding aan de Koningin, de bewindslieden, de Raad van State en de Eerste en Tweede Kamer der Staten-Generaal 1959, februari 10-1963, 2909
    - Het vaststellen van de hoogte van de vergoeding welke van rijkswege wordt toegekend aan Amsterdam wegens gemaakte kosten voor het sanitair toezicht op de luchthaven Schiphol, met wijzigingen, alsmede het aanscherpen van de quarantaineprocedure op voornoemd vliegveld, met bijlagen, 1955-1978; 2910; 1 omslag
    - Het tot stand komen van het MB van 3 juli 1958, houdende de vaststelling van de officiële stempel ten behoeve van internationaal geldige certificaten van inenting tegen cholera en pokken, 2911; 1 omslag
      5.121-0101-01 De minister onder wie volksgezondheid ressorteert
    - Het ontwerpen van uitvoeringsvoorschriften van de Quarantainewet, 1960-1965; 2912; 1 omslag
    - Het tot stand komen van het MB van 9 oktober 1963 (Stcrt. 200) tot vaststelling van het sein, dat een schip voert, dat als besmet of verdacht moet worden beschouwd of een haven in een besmette kring heeft aangedaan, het MB van 9 oktober 1963 tot vaststelling officieel stempel ten behoeve van internationaal geldige certificaten van inenting tegen cholera en pokken, alsmede het MB van 9 oktober 1963 (Stcrt. 200) vaststelling voorwaarden ten aanzien van de inenting tegen pokken en cholera ter verkrijging van een internationaal geldig certificaat, ter uitvoering van de Quarantainewet (Stb. 1960, 355), 2913; 1 omslag
    - Het tot stand komen van het Besluit ter uitvoering van artikel 27, 1e, 3e en 4e lid, van de Quarantainewet (Stb. 1960, 335) met betrekking tot de vergoeding voor artsen ten behoeve van de quarantainewerkzaamheden, met bijlagen, 1964-1969; 2914; 1 omslag
    - Het voorbereiden van de Wet van 25 november 1971 tot wijziging van de Quarantainewet (Stb. 1960, 335) tot vervanging van de Internationale Sanitaire Regeling met Bijlagen (Trb. 1952, 45) door de Internationale Gezondheidsregeling met Bijlagen (Trb. 1970, 30), 1970-1972; 2915; 1 pak
    - Het tot stand komen van het KB van 21 januari 1976 (Stb. 29) inzake het toepassen van artikel 5, 2e lid, van de Quarantainewet (Stb. 355), houdende het protocol van de behandeling van de in IJmuiden aankomende schepen met Amsterdam of Zaanstad als bestemmingshaven, 1971-1976; 2916; 1 omslag
    - Het tot stand komen van het MB van 17 december 1974 tot uitvoering van artikel 27, 1e, 3e en 4e lid, van de Quarantainewet (Stb. 1960, 335) met betrekking tot de vaststelling van de vergoeding voor artsen die quarantainewerkzaamheden verrichten, met bijlagen, 2917; 1 omslag
    - Het aanpassen, op een aantal punten, van de Instructie voor de loodsen in het kader van de met ingang van 1 februari 1976 in werking getreden Quarantaineregeling IJmond (Stcrt. 20), met bijlagen, 1975-1976; 2918; 1 omslag
    - Het tot stand komen van het MB van 9 juni 1976 tot vaststelling van het sein zoals bedoeld in artikel 19, eerste lid, onder b van de Quarantainewet (Stb. 1960, 335), met het MB van 1 juni 1979 waarin wordt afzien van het overleggen van het gezondheidsgedeelte van de Algemene Verklaring voor Luchtvaartuigen, 1975-1976, 1979; 2919; 1 omslag
    - Het tot stand komen van het KB van 17 maart 1979, toelating tot het vrije verkeer luchtvaartuigen (Stb. 125) ter uitvoering van artikel 34 van de Quarantainewet (Stb. 1960, 335) inzake het verplicht melden van een ziekte aan boord, met bijlagen, 1978-1979; 2920; 1 omslag
  - Tuberculose, 11.05.
    - Wet bescherming leerlingen tegen besmettingsgevaar, 11.05.1.
      - Het wijzigen van de Wet bescherming leerlingen tegen besmettingsgevaar van 7 december 1934 (Stb. 642) met betrekking tot het medisch onderzoek van onderwijzend personeel op tuberculose, met bijlagen, 1937-1951; 2921; 1 omslag
      - Het tot stand komen van een ontwerp van de Wet tot bescherming van de studenten aan de Rijksuniversiteiten en de technische hogeschool te Delft tegen het gevaar van besmetting met tuberculose, 1950-1953; 2922-2924; 3 omslagen
        - Deel I, diverse voorstukken waaronder notulen van de Centrale Commissie voor de Volksgezondheid 1950-1951, 2922
        - Deel II, notulen van de Interdepartementale Commissie Universitaire Gezondheidszorg 1952-1953, 2923
        - Deel III, wetsontwerp, notulen van de Commissie uit de Gezondheidsraad inzake de keuringen van studenten, notulen van de Centrale Commissie voor de Volksgezondheid en een rapport inzake de studentengezondheidszorg als verzekeringsobject 1952-1953, 2924
      - Het tot stand komen van de Wet bescherming leerlingen tegen besmettingsgevaar van 9 juli 1953 (Stb. 349), tot bescherming van leerlingen tegen de gevolgen van besmettelijke ziekten, waaronder tuberculose, die worden overgedragen door het personeel van inrichtingen van onderwijs, met bijlagen, 1951-1954; 2925; 1 omslag
      - Het tot stand komen van het KB van 26 juni 1954 (Stb. 267) tot uitvoering van artikel 3, 6e lid, en artikel 10, inzake het afgeven van de verklaring van gezondheid met betrekking tot het onderwijzend personeel, van de Wet bescherming leerlingen tegen besmettingsgevaar, 2926; 1 omslag
        5.121-0046-01 De minister onder wie volksgezondheid ressorteert
      - "Rapport van de Commissie inzake herziening van de Wet Bescherming Leerlingen tegen Besmettingsgevaar", 1959, met als reactie daarop een tweede rapport opgesteld in 1961, alsmede stukken inzake de te volgen methoden met betrekking tot de opsporing en bestrijding van tuberculose onder de schooljeugd, met bijlagen, 1957-1961; 2927; 1 pak
      - Het tot stand komen van het KB van 29 juni 1966 tot wijziging van de termijn, genoemd in artikel 4, van de Wet bescherming leerlingen tegen besmettingsgevaar, met bijlagen, 1962-1966; 2928; 1 omslag
      - Ingekomen en minuten van uitgaande stukken met betrekking tot de wijziging van het Besluit bescherming leerlingen tegen besmettingsgevaar, 1966-1969; 2929; 1 omslag
      - Het mede-opstellen van de het KB van 24 november 1978 (Stb. 646) tot wijziging van de Wet bescherming leerlingen tegen besmettingsgevaar inzake de wijziging van de keuringsvoorschriften, 1969-1978; 2930; 1 omslag
      - Het tot stand komen van het Besluit ingevolge de Wet bescherming leerlingen van 19 juli 1979, 1974-1979; 2931; 1 omslag
        5.121-0047-01 De minister onder wie volksgezondheid ressorteert
      - Het adviseren van de minister van Onderwijs inzake een ontwerp van het Besluit tot wijzing van het Besluit bescherming leerlingen tegen besmettingsgevaar 1980 inzake het terugbrengen van het aantal keuringen, 1979-1980; 2932; 1 omslag
    - Wet bevolkingsonderzoek op tuberculose, 11.05.2.
      - Het tot stand komen van de Wet bevolkingsonderzoek op tuberculose van 13 juli 1951 (Stb. 288) houdende regelen betreffende het bevolkingsonderzoek op tuberculose, alsmede het KB van 28 juni 1952 (Stb. 389) inzake de inwerkingtreding van de wet op 1 september 1952, met bijlagen, 1944-1952; 2933-2934; 2 omslagen
        - Totstandkoming van de Wet van 13 juli 1951 (Stb. 288) 1944-1950, 2933
        - Memorie van Antwoord en het KB van 28 juni 1952 1950-1952, 2934
      - Het tot stand komen van het KB van 4 juni 1952 ter uitvoering van de regels betreffende het bevolkingsonderzoek op tuberculose zoals gesteld in de Wet bevolkingsonderzoek op tuberculose van 13 juli 1951 (Stb. 288), alsmede agenda's en notulen van de vergaderingen van de Commissie uit het Voorlopig College Belast met het Formuleren van de Eisen Genoemd in Artikel 13 van de Wet, met bijlagen, 1950-1952; 2935; 1 omslag
      - Het tot stand komen van een ontwerp van de Wet op het bevolkingsonderzoek tot vaststelling van regels ter bevordering van het verantwoord en doelmatig uitvoeren van bevolkingsonderzoek, 1971-1982; 2936-2939; 3 omslagen en 1 pak
        - 1971-1976, 2936
        - 1977, 2937; 1 pak
        - 1978-1979, 2938
        - 1980-1982, 2939
      - Kamervragen inzake de voortzetting van bevolkingsonderzoek op tuberculose, 1981; 2940; 1 omslag
    - Beleid, 11.05.3.
      - Agenda's en notulen van de vergaderingen van de Werkgroep Tuberculosebestrijding, met bijlagen, 1973-1978; 2941-2942; 2 omslagen
        - Stukken voor de leden 1973-1978, 2941
        - 1976-1978, 2942
      - "Eindrapport Werkgroep Tuberculose Bestrijding", rapport opgesteld door de werkgroep, in opdracht van het ministerie, 1975-1978; 2943; 1 omslag
      - "Eindrapport Werkgroep Tuberculose Bestrijding", 1978, en het daaraan voorafgaande "Interim advies van de Werkgroep inzake de Tuberculosebestrijding", opgesteld door de werkgroep in opdracht van het ministerie, 1977, met bijlagen, 1977-1979; 2944; 1 omslag
    - Uitvoering, 11.05.4.
      - Het nemen van maatregelen tegen asociale tuberculoselijders ter voorkoming van besmetting van derden, 1942-1959; 2945; 1 omslag
      - Het bekostigen van barakken voor tuberculose patiënten in de periode vlak na de Tweede Wereldoorlog, 1947-1955; 2946; 1 omslag